【裁判字號】    92,訴,477
【裁判日期】    920411
【裁判案由】    毒品危害防制條例
【裁判全文】
臺灣高雄地方法院刑事判決                          九十二年度訴字第四七七號
    公  訴  人  臺灣高雄地方法院檢察署檢察官
    被      告  甲○○
右列被告因違反毒品危害防制條例案件，經檢察官提起公訴（九十一年度毒偵字第六
一七一號、第六四四八號、第六九二五號），本院判決如左：
    主  文
甲○○連續施用第一級毒品，累犯，處有期徒刑壹年；又連續施用第二級毒品，累犯
，處有期徒刑捌月。應執行有期徒刑壹年陸月。
扣案之第一級毒品海洛因肆包（合計淨重壹點陸玖公克、包裝重零點玖零公克）、殘
渣袋壹只、吸管參支及電子磅砰壹台，均沒收並銷燬之；分裝夾鏈袋捌拾貳個沒收之
。
    事  實
一、甲○○曾於民國八十一年間因預備殺人、違反肅清煙毒條例及麻醉藥品管理條例
    案件，經法院分別判處有期徒刑六月、三年二月及五年八，並定應執行刑九年二
    月確定，自八十二年三月二十三日入監執行，甫於八十九年十一月十一日執行完
    畢（構成累犯）。又於九十年間，因施用毒品案件，經強制戒治期滿，由臺灣高
    雄地方法院檢察署檢察官於九十一年九月四日，以該署九十一年度戒毒偵字第七
    八六號不起訴處分確定。詎仍不知悔改，復基於施用第一級毒品海洛因及第二級
    毒品安非他命之概括犯意，於前開不起訴處分後，連續(一)於九十一年十月十四日
    十三時四十分許回溯二十四小時內某時，在不詳地點分別施用第一級毒品海洛因
    及第二級毒品安非他命各一次，為警於九十一年十月十四日十三時四十分許，在
    高雄市○○區○○街五十六之二號前查獲，並扣得第一級毒品海洛因一包（淨重
    ○．○八公克、包裝重○‧二五公克）；(二)於同年十月二十四日二十二時二十分
    許回溯二十四小時內某時，又在不詳地點施用第一級毒品海洛因及第二級毒品安
    非他命各一次，為警於同年十月二十四日二十二時二十分許，在高雄市○○○路
    八十七巷二十五號前為警所查獲，並扣得第一級毒品海洛因一包（淨重○．○九
    公克、包裝重○‧二一公克）及殘渣袋一只後；(三)於同年十一月二十日下午五時
    十五分許，在不詳地點施用第一級毒品海洛因及第二級毒品安非他命各一次，為
    警於同年十一月二十日下午五時十五分，在高雄市前金區○○○路二九八號二樓
    所查獲，並扣得第一級毒品海洛因二包（合計淨重一‧五二公克、包裝重○‧四
    四公克）、殘留海洛因之吸管三支、電子磅秤一台及夾鍊袋八十二個等物。
二、案經高雄縣政府警察局鳳山分局報告台灣高雄地方法院檢察署檢察官偵查起訴。
    理  由
一、訊據被告甲○○對於右揭時、地施用第一級毒品海洛因及第二級毒品安非他命之
    犯行均坦承不諱，且將被告於前開為警查獲時所採集之尿液送驗結果，均呈嗎啡
    及甲基安非他命之陽性反應，有高雄市政府衛生局九十一年十月二十八日煙毒尿
    液檢驗成績書、高雄市立凱旋醫院九十一年十一月六日、九十一年十一月二十八
    日煙毒尿液檢驗成績書各一紙在卷可按。且上開高雄市立凱旋醫院之檢驗報告，
    已載明係以ＧＣ／ＭＳ（即氣相層析質譜儀法）檢驗；而「若以氣相層析質譜儀
    （ＧＣ／ＭＳ）作藥物及其代謝產物之定性及定量分析，幾乎不會有偽陽性反應
    產生」，此經台北榮民總醫院八十三年四月七日以八三北總內字第三○五九號函
    示明確。此外，因海洛因經施用入人體，平均約二十六小時內由其尿液中可驗出
    嗎啡陽性反應，此經行政院衛生署藥物食品檢驗局八十一年九月八日（八一）藥
    檢壹字第八一一四八八五號函示明確；而甲基安非他命經口服投與後，約百分之
    七十於二十四小時內可自尿液中排出，又其尿液內含甲基安非他命成分之檢出，
    與投與甲基安非他命的量、個人體質、檢驗儀器之精密度有關，通常採尿化驗是
    否呈陽性反應，應以投與後二十四小時內所採者為宜，此有行政院衛生署藥物食
    品檢驗局（八０）藥檢壹字第四五二九號函可佐。此外，復有海洛因三包、殘渣
    袋一只及電子磅秤一台、夾鍊袋八十二個、吸管三支扣案足資佐證，足見被告應
    有於前開採尿之時間，回溯二十四小時止內之某時（不含公權力拘束之時間），
    在不詳地點處施用第一級毒品及第二級毒品行為。被告自白施用毒品與事實相符
    ，從而其有於前揭時間施用第一級毒品及第二級毒品之犯行，洵堪認定。
二、又被告曾因施用毒品案件，經強制戒治期滿，由臺灣高雄地方法院檢察署檢察官
    於九十一年九月四日以九十一年度戒毒偵字第七八六號不起訴處分確定，有上開
    不起訴處分書及台灣高等法院被告全國前案紀案表、臺灣高雄地方法院檢察署刑
    案資料查註紀錄表各一份在卷可稽。被告於不起訴處分確定後，再犯施用毒品之
    罪，應依法論科。
三、核其所為，係犯毒品危害防制條例第十條第一項、第二項之罪。其持有毒品之低
    度行為，為施用毒品之高度行為所吸收，不另論罪。又被告先後多次施用第一級
    毒品及第二級毒品之行為，均時間緊接，分別犯罪名相同之罪，顯均係基於概括
    犯意為之，均為連續犯，均應依刑法第五十六條之規定論以一罪，並均加重其刑
    。又所犯施用第一級毒品及第二級毒品二罪間，犯意各別，罪名不同，應分論併
    罰之。雖被告辯稱係將海洛因及安非他命放在一起吸食，惟查海洛因與安非他命
    之市價有相當之差距，一般不致將之混合施用；且兩種毒品吸食之方法迴異，顯
    難摻雜吸食，從而被告辯稱係將毒品混和施用等情，顯係為規避數罪併罰之規定
    所為之辯解，自不足採信，併此敘明。又被告曾於八十一年間因預備殺人、違反
    肅清煙毒條例及麻醉藥品管理條例案件，經法院分別判處有期徒刑六月、三年二
    月及五年八，並定應執行刑九年二月確定，自八十二年三月二十三日入監執行，
    甫於八十九年十一月十一日執行完畢，此有台灣高等法院被告全國前案紀錄表及
    台灣高雄地方法院檢察署刑案資料查註紀錄表各一份在卷可佐，其前受有期徒刑
    之執行完畢後，五年內再犯本件有期徒刑以上之罪，為累犯，均應依刑法第四十
    七條之規定，遞加重其刑。爰審酌被告施用毒品性質上乃屬對自我身心健康之自
    戕行為，其行為本身對社會所造成之損害並非直接、巨大，以及其犯罪動機、目
    的、手段、所生危害及犯罪後坦承犯行等一切情狀，分別量處如主文所示之刑，
    並定應執行刑。扣案之白色粉末四包（合計淨重一‧六九公克、包裝重○‧九○
    公克）確實為第一級毒品海洛因，此有法務部調查局第000000000號、
    第000000000號、第000000000號鑑定通知書三紙在卷可憑，
    應依毒品危害防制條例第十八條第一項之規定沒收並銷燬之；另扣案之電子磅砰
    一台、殘渣袋一只及吸管三支，經檢驗結果，均含有第一級毒品海洛因殘渣，此
    有高雄醫學大學附設中和紀念醫院編號九二○二─二六六號、九二○二─二五○
    號、九二○二─二六八號檢驗報告各一紙在卷可稽，且在客觀上已無法剝離，應
    視同毒品危害防制條例第十八條所稱之毒品，併予宣告沒收並銷燬之；又扣案之
    殘渣袋八十二個，為被告所有供分裝毒品吸食之用，業據被告供明在卷，應依刑
    法第三十八條第一項第二款之規定沒收之。至於扣案之手機一支，無法證明為被
    告供犯本罪所用之物，亦非違禁物，爰不另為沒收之諭知。
據上論斷，應依刑事訴訟法第二百九十九條第一項前段，毒品危害防制條例第十條第
一項、第二項、第十八條第一項，刑法第十一條前段、第五十六條、第四十七條、第
五十一條第五款、第三十八條第一項第二款，判決如主文。
中      華      民      國      九十二    年      四    月      十一    日
                                臺灣高雄地方法院刑事第七庭
                                    審判長法  官  陳志銘
                                          法  官  鄭詠仁
                                          法  官  高英賓
右正本證明與原本無異。
如不服本判決，應於判決送達後十日內，向本院提出上訴狀。
                                          書記官  林雯琪
中      華      民      國      九十二    年      四    月      十四    日
附錄論罪科刑法條：
毒品危害防制條例第十條
施用第一級毒品者，處六月以上五年以下有期徒刑。
施用第二級毒品者，處三年以下有期徒刑。


司法院資訊處製作；財團法人民間司法改革基金會備份。
